zh-TW: 玩具滑翔機發射方式: 空投發射; 手擲發射; 發射器/彈射器; 橡皮筋發射; 彈弓發射; 牽引/彈力繩發射; 其他
sk-SK: Metóda spustenia hračkárskeho padáka: Spustenie voľným pádom; Vypustenie z ruky; Odpaľovač/katapult; Vystrelenie gumičkou; Vystrelenie prakom; Vystrelenie ťahaním/bungee; Iné
da: Startmetode for legetøjssvævefly: Drop-affyring; Håndaffyring; Affyrer/katapult; Elastikaffyring; Slyngeaffyring; Træk-/elastikaffyring; Andet
ko: 장난감 글라이더 발사 방식: 드롭 발사; 수동 발사; 런처/투석기; 고무줄 발사; 슬링 발사; 견인/번지 발사; 기타
fr: Méthode de lancement d'un planeur-jouet: Lancement par largage; Lancement manuel; Lanceur/catapulte; Lancement par élastique; Lancement par fronde; Lancement par remorquage/sandow; Autre
cs: Metoda vypouštění hračky kluzáku: Pouštění z výšky; Házení z ruky; Odpalovač/katapult; Vystřelení na gumičku; Vystřelení prakem; Vlečné / bungee odpálení; Jiné
sl-SI: Metoda izstrelitve igralnega jadralnega letal: Izstrelitev s spustom; Ročna izstrelitev; Izstreljevalnik/katapult; Izstrelitev z elastiko; Izstrelitev s pračo; Izstrelitev z vleko/elastično vrvjo; Drugo
pt-PT: Método de lançamento do planador de brincar: Lançamento por queda; Lançamento manual; Lançador/catapulta; Lançamento com elástico; Lançamento por fisga; Lançamento por reboque/bungee; Outro
fi: Leluliitolaitteen laukaisumenetelmä: Pudotus; Käsinheitto; Laukaisin/katapultti; Kuminauhalaukaisu; Ritsalaukaisu; Hinaus-/benjilaukaisu; Muu
pl: Metoda startu szybowca zabawkowego: Zrzut; Wypuszczenie z ręki; Wyrzutnia/katapulta; Wystrzelenie z gumki; Wyrzut z procy; Start na holu/bungee; Inne
bg-BG: Метод за изстрелване на игрален планер: Стартиране чрез пускане; Стартиране от ръка; Изстрелващо устройство / катапулт; Стартиране с ластик; Стартиране с прашка; Стартиране с теглене/бънджи; Друго
hu: Játék siklórepülő indítási módja: Dobós; Kézi indítású; Kilövős / Katapultos; Gumiszalagos; Csúzlis; Vontatós / Bungee indítású; Egyéb
ja: トイグライダーローンチ方法: ドロップローンチ; ハンドローンチ; ランチャー / カタパルト; 輪ゴム発射; スリング発射; 牽引 / バンジー発射; その他
it: Metodo di lancio dell'aliante giocattolo: Lancio a caduta; Lancio a mano; Lanciatore/catapulta; Lancio a elastico; Lancio a fionda; Lancio a traino/bungee; Altro
nb: Utsendingsmetode for lekefly: Slipputskyting; Kastes for hånd; Utskyter/katapult; Utskyting med gummistrikk; Slyngeutskyting; Slepe-/strikkutskyting; Annet
es: Método de lanzamiento del planeador de juguete: Lanzamiento por caída; Lanzamiento manual; Lanzador/catapulta; Lanzamiento con banda elástica; Lanzamiento con honda; Lanzamiento con remolque/cuerda elástica; Otro
el: Μέθοδος εκτόξευσης παιχνιδιού ανεμόπτερου: Εκτόξευση με ρίψη; Εκτόξευση με το χέρι; Εκτοξευτής/καταπέλτης; Εκτόξευση με λαστιχάκι; Εκτόξευση με σφεντόνα; Εκτόξευση με ρυμούλκηση/bungee; Άλλο
th: วิธีการปล่อยเครื่องร่อนของเล่น: ปล่อยจากที่สูง; ปาด้วยมือ; เครื่องยิง/เครื่องยิงหนังสติ๊ก; ยิงด้วยหนังยาง; ยิงด้วยสลิง; ลาก/ยิงด้วยบันจี้; อื่นๆ
tr: Oyuncak planör fırlatma yöntemi: Bırakarak fırlatma; Elle fırlatma; Fırlatıcı/mancınık; Lastikli fırlatma; Sapanla fırlatma; Çekerek/bungee fırlatma; Diğer
hr-HR: Način lansiranja igračke jedrilice: Lansiranje ispuštanjem; Ručno lansiranje; Lanser/katapult; Lansiranje gumicom; Lansiranje praćkom; Lansiranje vučom / bungee užetom; Ostalo
en: Toy glider launch method: Drop launch; Hand launch; Launcher/catapult; Rubber band launch; Sling launch; Tow/bungee launch; Other
nl: Lanceermethode speelgoedzweefvliegtuig: Laten vallen; Handlancering; Lanceerder/katapult; Elastieklancering; Slingerlancering; Sleep-/bungeelancering; Overig
zh-CN: 玩具滑翔机发射方式: 投放发射; 手抛发射; 发射器/弹射器; 橡皮筋发射; 弹弓发射; 拖曳/蹦极绳发射; 其他
vi: Phương pháp phóng máy bay lượn đồ chơi: Thả rơi; Phóng bằng tay; Bệ phóng/máy phóng; Phóng bằng dây thun; Phóng bằng súng cao su; Kéo/phóng bằng dây bungee; Khác
de: Startmethode des Spielzeuggleiters: Fallstart; Handstart; Startrampe/Katapult; Gummibandstart; Schleuderstart; Schlepp-/Bungeestart; Sonstiges
pt-BR: Método de lançamento de um modelo de planador: Lançamento por queda; Lançamento manual; Lançador/catapulta; Lançamento com elástico; Lançamento por estilingue; Lançamento por reboque/elástico; Outros
ro-RO: Metodă de lansare a planorului de jucărie: Lansare prin cădere; Lansare manuală; Lansator/catapultă; Lansare cu bandă elastică; Lansare cu praștia; Lansare prin tractare/corzi elastice; Altele
sv: Utskjutningsmetod för leksaksglidare: Släppavfyrning; Handkast; Avfyrningsramp/katapult; Gummibandsavfyrning; Slungavfyrning; Bogserings-/bungee-avfyrning; Övrigt
lt-LT: Žaislinio sklandytuvo paleidimo metodas: Paleidimas išmetant; Paleidimas ranka; Paleidiklis / katapulta; Paleidimas guma; Paleidimas laidyne; Paleidimas tempiant / guma; Kita
ru: Способ запуска игрушечного планера: Запуск сбрасыванием; Запуск с руки; Пусковое устройство/катапульта; Запуск резинкой; Запуск из рогатки; Буксировочный запуск/запуск с амортизатором; Другое